臺灣宜蘭地方法院刑事判決　　　　　　　 94年度訴字第513號
公　訴　人　臺灣宜蘭地方法院檢察署檢察官
被　　　告　甲○○
上列被告因毒品危害防制條例案件，經檢察官提起公訴（94年度
毒偵字第1258號）及移送併辦（94年度毒偵字第1385號），嗣於
本院準備程序進行中，被告先就被訴事實為有罪之陳述，經裁定
進行簡式審判程序，本院判決如下：
    主  文
甲○○連續施用第一級毒品，處有期徒刑捌月。
    事  實
一、甲○○前因違反槍砲彈藥刀械管制條例案件，經本院以94年
    度訴字第1號判決判處有期徒刑一年六月，併科罰金新臺幣
    三萬元，罰金如易服勞役，以新臺幣九百元折算一日，緩刑
    三年，於民國94年5月12日確定，現仍在緩刑期內。又甲○
    ○前亦因施用毒品案件，經送觀察、勒戒後，認為無繼續施
    用毒品之傾向，而於94年3月31日執行完畢釋放，並經臺灣
    宜蘭地方法院檢察署檢察官於同日以94年度毒偵緝字第27、
    28號為不起訴處分確定。詎甲○○猶不知悔改，明知海洛因
    、安非他命分別為毒品危害防制條例第2條第2項第1、2款所
    規定之第一、二級毒品，不得擅自施用，竟仍於前開觀察勒
    戒執行完畢釋放後五年內，基於施用第一級毒品海洛因、第
    二級毒品安非他命之概括犯意，連續於下列時、地施用第一
    級毒品海洛因、第二級毒品安非他命：（一）於94年5月26
    日17時許，在宜蘭縣羅東鎮博愛醫院旁之汽車內，以將第一
    級毒品海洛因摻入香菸內點火吸食之方式，施用第一級毒品
    海洛因1次。（二）於94年9月5日某時，在宜蘭縣羅東鎮○
    ○街33之7號住處內，以將第一級毒品海洛因及第二級毒品
    安非他命混合摻入香菸內點火吸食之方式，同時施用第一級
    毒品海洛因及第二級毒品安非他命1次。（三）於94年10月2
    9日某時，在宜蘭縣羅東鎮○○街33之7號住處內，以將第一
    級毒品海洛因及第二級毒品安非他命混合摻入香菸內點火吸
    食之方式，同時施用第一級毒品海洛因及第二級毒品安非他
    命1次。嗣分別於94年9月7日15時許、94年10月31日15時許
    ，經警採集甲○○尿液送驗後，發覺其尿液均呈現嗎啡、安
    非他命、甲基安非他命陽性反應，始查知上情。
二、案經宜蘭縣警察局移請臺灣宜蘭地方法院檢察署檢察官偵查
    起訴，及臺北市政府警察局中山分局移請臺灣臺北地方法院
    檢察署呈請臺灣高等法院檢察署檢察長令轉臺灣宜蘭地方法
    院檢察署檢察官偵查移送併辦，嗣於本院準備程序進行中，
    被告先就被訴事實為有罪之陳述，經裁定進行簡式審判程序
    。
    理  由
一、上揭犯罪事實，業據被告甲○○於本院審理時坦承不諱，且
    於94年9月7日15時許、94年10月31日15時許所採之被告尿液
    ，經送檢驗結果，確實均呈現嗎啡、安非他命、甲基安非他
    命陽性反應之事實，亦有宜蘭縣警察局刑警隊偵辦第一二級
    毒品案件犯罪嫌疑尿液送驗編號姓名對照表、慈濟大學濫用
    藥物檢驗中心檢驗總表、臺北市政府警察局偵辦毒品案件尿
    液檢體委驗單及尿液採樣書、台灣檢驗科技股份有限公司濫
    用藥物尿液檢驗報告各1件在卷可稽。又被告前因施用毒品
    案件，經送觀察、勒戒後，認為無繼續施用毒品之傾向，而
    於94年3月31日執行完畢釋放，並經臺灣宜蘭地方法院檢察
    署檢察官於同日以94年度毒偵緝字第27、28號為不起訴處分
    確定乙情，亦有上開不起訴處分書、全國施用毒品案件紀錄
    表、法務部全國檢察官線上查詢刑案人犯在監所最新資料報
    表、臺灣高等法院被告前案紀錄表各1件附卷可佐。依此，
    足徵被告上開自白確與事實相符，其於觀察勒戒執行完畢釋
    放後，五年內再犯本案施用第一、二級毒品罪之事證已臻明
    確，其犯行堪予認定，應依法論科。
二、查海洛因、安非他命分別為毒品危害防制條例第2條第2項第
    1、2款所規定之第一、二級毒品，不得擅自施用，故核被告
    施用海洛因、安非他命之行為，分別係犯毒品危害防制條例
    第10條第1項之施用第一級毒品罪、同條第2項之施用第二級
    毒品罪。被告施用行為前後持有第一級毒品海洛因、第二級
    毒品安非他命之低度行為，分別為其施用之高度行為所吸收
    ，均不另論罪。又被告於94年9月5日某時、94年10月29日某
    時之2次施用行為【即犯罪事實欄一（二）（三）】，均係
    同時施用第一級毒品海洛因及第二級毒品安非他命，而觸犯
    構成要件不相同之二罪名，均為想像競合犯，均應從一重之
    施用第一級毒品罪處斷，公訴人未審酌上情，認被告上開2
    次施用行為所犯之施用第一級毒品罪、施用第二級毒品罪，
    犯意各別、行為互殊，應予分論併罰，惟並未提出證據加以
    證明，尚有未洽，附此敘明。另被告3次施用第一級毒品海
    洛因行為，時間緊接，方法相同，觸犯構成要件相同之罪名
    ，顯係基於概括犯意反覆為之，應依連續犯之規定論以一施
    用第一級毒品罪，並依法加重其刑。爰審酌被告之素行、智
    識程度；犯罪之動機、目的、手段；前已因施用毒品之犯行
    ，經執行觀察勒戒完畢，卻不知悔改，復繼續沾染毒品惡習
    ，其施用毒品行為對於自身及社會所造成之危害程度非輕；
    同時施用第一、二級毒品之犯罪態樣及施用之次數、頻率；
    犯後已坦承犯行，態度尚佳等一切情狀，量處如主文所示之
    刑，以示警懲。
三、公訴人雖僅就被告於94年5月26日17時許、94年9月5日某時
    之各施用第一級毒品海洛因1次之犯行；於94年9月7日15時
    許往前回溯96小時內之施用第二級毒品安非他命1次之犯行
    提起公訴，餘如事實欄所載於94年10月29日某時之施用第一
    級毒品海洛因及第二級毒品安非他命1次之犯行，未及於起
    訴書中論列，然被告已於本院審理時坦承該部份犯行，且檢
    察官亦就該次犯行移送併辦（94年度毒偵字第1385號），本
    院復認為此部分犯行與已起訴之部分，有連續犯之裁判上一
    罪之關係，為起訴效力所及，自應併予審理，附此敘明。
據上論斷，應依刑事訴訟法第273條之1第1項、第299條第1項前
段，毒品危害防制條例第10條第1項、第2項，刑法第11條前段、
第55條、第56條，判決如主文。
本案經檢察官陳嘉瑜到庭執行職務。
中　　華　　民　　國　　94　　年　　12　　月　　30　　日
                  臺灣宜蘭地方法院刑事第四庭
                      法  官  劉 家 祥
以上正本證明與原本無異。
如不服本判決，應於判決送達後10日內，向本院提出上訴狀（應
附繕本）。
                      書記官  邱 淑 秋
中　　華　　民　　國　　95　　年　　1 　　月　　2 　　日
附錄本案論罪科刑法條全文：
毒品危害防制條例第10條第1項
施用第一級毒品者，處 6 月以上 5 年以下有期徒刑。
毒品危害防制條例第10條第2項
施用第二級毒品者，處 3 年以下有期徒刑。
